最高法院刑事判決　　　　　　　　　　　　　　　　九十三年度台上字第三七七號
　　上　訴　人　甲○○
　　選任辯護人　許俊仁律師
右上訴人因違反公職人員選舉罷免法案件，不服台灣高等法院中華民國九十二年十月
十六日第二審判決（九十二年度選上訴字第四六號，起訴案號：台灣板橋地方法院檢
察署九十一年度選偵字第八四號），提起上訴，本院判決如左：
    主  文
上訴駁回。
    理  由
按刑事訴訟法第三百七十七條規定：上訴於第三審法院，非以判決違背法令為理由，
不得為之。是提起第三審上訴，應以原判決違背法令為理由，係屬法定要件。且必須
依據卷內資料為具體之指摘，並足據以辨認原判決已具備違背法令之形式，始屬相當
。本件原判決維持第一審論處上訴人甲○○對於有投票權之人，交付賄賂，而約其投
票權為一定之行使罪刑，駁回上訴人在第二審之上訴，已敘明所憑證據及認定理由。
並依據卷內證據資料，指駁、說明上訴人僅供承有於原判決事實欄所載時、地交付陳
清明（已判處罪刑確定）新台幣（下同）一千元等情。而矢口否認有何投票行賄犯行
，辯稱該一千元係伊補貼陳清明綁選舉旗子及開車綁選舉旗子之加油費云云，係卸責
之詞；及同案被告陳清明於原審調查時改稱伊在一審的時候說是幫歐金獅（台北縣議
員候選人）綁選舉旗子，係因歐金獅是跟（與）蘇麗雪（鶯歌鎮長候選人）搭配競選
，所以伊才祇講是幫歐金獅，其實伊綁旗子的對象是歐金獅與蘇麗雪等語，係附和上
訴人之辯解，均不足採信。所為合法之事實認定，俱有卷內證據資料足憑，從形式上
觀察，並無違背法令之情形存在。上訴意旨仍執其在原審所辯陳詞，否認交付陳清明
之一千元係投票行賄，置原判決上開明確論斷於不顧，就原判決理由已說明之事項，
為單純之事實上爭執，並泛指其有不適用法則之違法，殊非適法之上訴第三審理由。
至上訴意旨另指上訴人於原審審理中之民國九十二年九月十九日具狀提出蘇麗雪九十
一年一月四日聘任上訴人擔任鶯歌鎮長候選人蘇麗雪鳳祥後援會總幹事之聘書，證明
上訴人並非與蘇麗雪無關，上訴人身為蘇麗雪後援會總幹事，自掏腰包一千元補貼陳
清明，合情合理，符合國人之人情事故，絕非賄選，此為對上訴人有利之證據，何以
不採，理由內無片言隻字敘及，自有不載理由之違法一節。稽之卷內資料，上訴人於
原審審理中之九十二年九月十九日具狀提出上開鶯歌鎮長候選人蘇麗雪鳳祥後援會總
幹事之聘書，固足以證明上訴人受聘擔任鶯歌鎮長候選人蘇麗雪鳳祥後援會總幹事。
但台北縣第十五屆縣議員及鶯歌鎮第十四屆鎮長選舉係同日舉行投票，上訴人雖受聘
擔任鶯歌鎮長候選人蘇麗雪鳳祥後援會總幹事，然其交付同案被告陳清明之一千元，
係指明要投票給縣議員候選人歐金獅，業據陳清明於警訊時及偵查中供明在卷，原判
決已於理由內詳加說明。雖未敘明上訴人所提上述聘書何以不足採為有利上訴人之證
據，所踐行之訴訟程序稍有欠洽，惟依刑事訴訟法第三百八十條規定顯然於判決無影
響，亦不得為上訴第三審之適法理由。衡以上述說明，應認其上訴為違背法律上之程
式，予以駁回。
據上論結，應依刑事訴訟法第三百九十五條前段，判決如主文。
中　　　華　　　民　　　國　　九十三　　年　　　一　　　月　　 三十 　　日
                              最高法院刑事第二庭
                                  審判長法官  陳　錫　奎
                                        法官  洪　清　江
                                        法官  李　伯　道
                                        法官  陳　世　雄
                                        法官  惠　光　霞
      右正本證明與原本無異
                                              書  記  官
中　　　華　　　民　　　國　　九十三　　年　　　二　　　月　　　五　　　日
                                                                        Ｋ
